【裁判字號】    99,抗,1208
【裁判日期】    991028
【裁判案由】    聲請定其應執行刑
【裁判全文】
臺灣高等法院刑事裁定                  99年度抗字第1208號
抗  告  人
即 受刑 人  甲○○
上列抗告人因聲請定其應執行刑案件，不服臺灣新竹地方法院99
年度聲字第967號，中華民國99年9月14日第一審裁定（聲請案號
：臺灣新竹地方法院檢察署99年度執聲字第804號），提起抗告
，本院裁定如下：
    主  文
抗告駁回。
    理  由
一、原裁定意旨略以：抗告人即受刑人甲○○因犯毒品危害防制
    條例等案件，業經本院及原審法院先後判處如附表所示之刑
    ，均經分別確定在案，有本院被告前案紀錄表、臺灣新竹地
    方法院98年度審訴字第746號判決書、98年度審訴字第969號
    判決書、99年度審訴字第118號判決書、99年度審訴字第42
    號判決書、臺灣桃園地方法院98年度壢簡字第2552號判決書
    及臺灣彰化地方法院98年度訴字第1803號判決書等附原卷可
    參，原審法院審核認聲請為正當，應定其應執行之刑等語。
二、抗告意旨略以：參照新法刪除連續犯後，如被告5 次販毒行
    為分判15年，各刑合併之刑期為75年，然各法院定應執行刑
    度僅約18年，再如涉犯強盜罪6件，分判5年6 月，各刑合併
    之刑期為33年，然各法院定應執行之刑度僅為7 年，對照本
    件受刑人涉犯施用第一級、第二級毒品罪及贓物罪，原審裁
    定定其應執行刑之結果僅酌減為有期徒刑6年7月，不公平之
    處昭然可見。又被告僅涉犯施用毒品罪，卻遭原審法院定應
    執行有期徒刑6年7月，此刑度已相當於販賣第二級毒品，核
    施用毒品為低度行為，何以與販毒之高度行為等同論之，已
    違反比例原則云云。
三、按數罪併罰，有二裁判以上者，依刑法第51條規定，定其應
    執行刑；數罪併罰，分別宣告其罪之刑，依下列各款定其應
    執行者：宣告多數有期徒刑者，於各刑中之最長期以上，各
    刑合併之刑期以下，定其刑期。但不得逾30年。刑法第53條
    、第51條第5 款分別定有明文。又按執行刑之量定，係事實
    審法院之職權，本有自由裁量之餘地，原裁定所定執行刑，
    倘未逾法定刑範圍，亦無明顯違背正義，要難指摘為不當（
    最高法院95年度台抗字第549 號裁定意旨參照）。再按法律
    上屬於自由裁量之事項，有其外部性及內部性界限，並非概
    無拘束。依據法律之具體規定，法院應在其範圍選擇為適當
    之裁判者，為外部性界限；而法院為裁判時，應考量法律之
    目的，及法律秩序之理念所在者，為內部性界限。法院為裁
    判時，二者均不得有所踰越。在數罪併罰，有二裁判以上，
    定其應執行之刑時，固屬於法院自由裁量之事項，然仍應受
    前揭外部性界限及內部性界限之拘束（最高法院80年度台非
    字第473號判例、94年度台非字第233號判決意旨參照）。
四、經查：抗告人即受刑人甲○○因犯毒品危害防制條例、贓物
    罪等11罪，先後經臺灣新竹地方法院、臺灣桃園地方法院及
    臺灣彰化地方法院各判處有期徒刑1年6月、6月、1年6月、6
    月、3月、10月、6月、10月、7月、9月、6 月，均經分別確
    定在案。揆諸前揭說明，應於各刑中之最長期以上（即有期
    徒刑1年6月以上），各刑合併之刑期以下（即8年3月以下）
    ，定其應執行之刑期；從而，原裁定就受刑人所犯如原裁定
    附表所示各罪，定其應執行之刑為有期徒刑6年7月，既合於
    刑法第51條第5 款規定所定之外部界限，復未逾自由裁量之
    內部界限，揆諸前揭說明，自難認原審法院就本件裁量權之
    行使，有何違法或不當之處。抗告人以無關之他案，徒憑己
    見，任意指摘原審所定執行刑違反公平及比例原則，為無理
    由，應予駁回。
據上論斷，應依刑事訴訟法第412條，裁定如主文。
中    華    民    國    99    年    10    月    28    日
                  刑事第二十一庭審判長法  官  蔡聰明
                                      法  官  許永煌
                                      法  官  趙文
以上正本證明與原本無異。
如不服本裁定，應於收受送達後五日內向本院提出抗告狀。
                                      書記官  葉金發
中    華    民    國    99    年    10    月    28    日

司法院資訊處製作；財團法人民間司法改革基金會備份。
